臺灣臺北地方法院刑事判決　　　　　　　　　　　　　九十一年度訴字第四一八號
　　公　訴　人　臺灣臺北地方法院檢察署檢察官
　　被　　　告　乙○○
　　指定辯護人　甲○
右列被告因違反毒品危害防制條例案件，經檢察官提起公訴（九十年度偵字第一二四
八五號），甲○判決如左：
    主  文
乙○○共同連續販賣第二級毒品，處有期徒刑參年拾月。
扣案第二級毒品安非他命壹小包（淨重壹點貳肆公克、包裝重零點貳陸公克）沒收銷
燬之，販賣毒品所得新台幣貳仟元均沒收，如全部或一部不能沒收時，以其財產抵償
之。
    事  實
一、乙○○明知安非他命係屬毒品危害防制條例第二條第二項第二款所規定之第二級
    毒品，不得販賣，竟與姓名年籍不詳綽號「阿忠」之人共同基於販賣之概括犯意
    ，以「阿忠」之不詳號碼之電話為販賣安非他命之聯絡工具，由丙○○自民國九
    十年四月間某日起起至民國九十年六月五日凌晨二時三十分許止，連續約十次以
    前揭電話號碼聯絡「阿忠」，其中自五月下旬某日起之後五次均係由乙○○親自
    攜帶安非他命，至臺北市○○○路某「全家便利商店」附近等地，五次中的前四
    次係以一小包（實際重量不詳）新臺幣（下同）五百元或二千元不等之價格賣給
    丙○○；嗣經警因另案蕭翔彬違反毒品危害防制條例案件，於九十年六月五日凌
    晨二時三十分許，在臺北市○○○路○段三民國中附近查獲丙○○，由丙○○供
    出其施用之第二級毒品安非他命購自「阿忠」，即由丙○○打前揭不詳號碼之電
    話向「阿忠」佯裝欲購買三千元之安非他命，「阿忠」隨即聯絡乙○○，由乙○
    ○最後一次於九十年六月五日凌晨三時四十分許依約攜帶安非他命至臺北市信義
    區○○○路八十號前，為警當場查獲，並在其身上扣得上述安非他命一小包（淨
    重一‧二四公克、包裝重○．二六公克）。
二、案經臺北市政府警察局內湖分局報請臺灣臺北地方法院檢察署檢察官偵查起訴。
    理  由
一、訊據被告乙○○矢口否認有何販賣第二級毒品安非他命之犯行，辯稱：伊於九十
    年六月五日凌晨三時四十分許為警查獲之一小包安非他命，係綽號「阿忠」之人
    叫伊拿給丙○○，共幫「阿忠」送五次安非他命給丙○○，丙○○把錢交給伊轉
    交給「阿忠」，伊純係因朋友關係幫「阿忠」送安非他命給丙○○，沒有跟「阿
    忠」共同販賣安非他命的意思云云，惟查右揭犯罪事實，業據證人丙○○於警訊
    及偵查中指證明確，被告與丙○○間係朋友關係，彼此並無仇怨，為被告所是認
    ，故證人丙○○並無憑空構陷之理，況證人丙○○對於被告販賣毒品之價格、數
    量及交易之情形均指證甚詳，證人在甲○審理中結證稱：「（你總共和阿忠買幾
    次？）十次左右。（其中幾次是被告送來的？）最後五次左右吧！（在電話中有
    無約定購買毒品數量、價格及交貨地點？）有。（交貨的地點有哪裡？）幾乎都
    是在中坡北路的一家便利商店。（為何不是阿忠本人送貨？）因為他後來被通緝
    都不出來，我也不知道他為何叫乙○○過來。（如何知道在約定地點向被告拿毒
    品？）阿忠在電話裡頭有跟我講去哪裡等，去到那邊才知道是誰拿給我。（約定
    地點只有你們兩個人？）我會先到，他會叫我認識的人送貨來，我就會先拿錢給
    他。（向阿忠買毒品的錢如何交給阿忠？）經由被告交給他。（你向被告拿取毒
    品交錢給他的過程？）我先拿錢給他，他看到錢後就把東西給我。」各等語，足
    證被告不僅將安非他命交付丙○○，並將販得之金錢轉交「阿忠」，自屬已參與
    販賣第二級毒品安非他命之構成要件，且警員確係依丙○○之供述而當場查獲被
    告，足見丙○○之指述係信而有徵，堪可採信，丙○○雖係配合警方辦案，最後
    一次並無向被告購買毒品之真意，惟被告先前即已連續四次販賣安非他命給丙○
    ○，此次並非因丙○○之勾引始生販賣意思，並不影響被告本次販賣安非他命未
    遂之行為，此外復有扣案之第二級毒品安非他命一小包（淨重一‧二四公克、包
    裝重○．二六公克）可資佐證，上開安非他命經檢驗結果確係第二級毒品甲基安
    非他命，亦有法務部調查局九十一年六月二十四日檢驗通知書一紙附卷可憑，被
    告上開所辯顯不足採，本件事證已臻明確，被告犯行足堪認定。
二、核被告乙○○所為，係犯毒品危害防制條例第四條第二項之罪。其與綽號「阿忠
    」之人，主觀上有犯意聯絡，客觀上有行為分擔，應皆論以共同正犯。其先後四
    次販賣既遂、最後一次販賣未遂行為，均時間緊接，犯罪構成要件相同，顯係基
    於概括犯意反覆為之，應依刑法第五十六條之規定論以販賣第二級毒品既遂一罪
    ，並加重其刑（法定刑為無期徒刑部分依法不加重）。其持有第二級毒品安非他
    命之目的既在供販賣之用，則其持有之低度行為為販賣之高度行為所吸收，不另
    論罪。又被告行為時甫滿十八歲，涉世未深，法律常識不足，遭人利用淪為販賣
    毒品工具，本案中並無任何利得，在審理中對於販賣毒品過程供述甚詳，顯見其
    頗具悔悟之意，甲○認為倘處以前開罪名最低刑度七年有期徒刑，猶嫌過重，顯
    有情輕法重之虞，綜觀被告犯行尚有可憫恕之處，爰依刑法第五十九條規定，減
    輕其刑，並先加後減之。爰審酌被告年輕識淺，誤罹刑典，惟其供認犯情不諱及
    犯後態度良好等一切情狀，量處如主文所示之刑，以資懲儆。扣案之第二級毒品
    安非他命一小包（淨重一‧二四公克、包裝重○．二六公克），係查獲之毒品，
    依毒品危害防制條例第十八條第一項前段規定沒收銷燬之；又未扣案之被告與「
    阿忠」共同販賣毒品所得二千元（依其連續販賣四次既遂，每次最少代價五百元
    計算），依同條例第十九條第一項規定沒收之，如全部或一部不能沒收時，以其
    財產抵償之。
據上論斷，應依刑事訴訟法第二百九十九條第一項前段，毒品危害防制條例第四條第
二項、第十八條第一項前段、第十九條第一項，刑法第十一條前段、第二十八條、第
五十六條、第五十九條，判決如主文。
本案經檢察官王巧玲到庭執行職務。
中      華      民      國      九十一      年      七    月      十    日
                              臺灣臺北地方法院刑事第六庭
                                  法    官    吳  孟  良
右正本證明與原本無異。
如不服本判決，應於判決送達後十日內，向甲○提出上訴狀。
                                  書 記 官    田  華  仁
中      華      民      國      九十一      年      七    月    十一    日
附錄本案所犯法條全文：
毒品危害防制條例第四條
製造、運輸、販賣第一級毒品者，處死刑或無期徒刑；處無期徒刑者，得併科新台幣
一千萬元以下罰金。
製造、運輸、販賣第二級毒品者，處無期徒刑或七年以上有期徒刑，得併科新台幣七
百萬元以下罰金。
製造、運輸、販賣第三級毒品者，處五年以上有期徒刑，得併科新台幣五百萬元以下
罰金。
製造、運輸、販賣專供製造或施用毒品之器具者，處一年以上七年以下有期徒刑，得
併科新台幣一百萬元以下罰金。
前四項之未遂犯罰之。
